【裁判字號】    97,訴,5432
【裁判日期】    971231
【裁判案由】    毒品危害防制條例
【裁判全文】
臺灣板橋地方法院刑事判決              97年度訴字第5432號
公  訴  人  臺灣板橋地方法院檢察署檢察官
被      告  乙○○
上列被告因毒品案件，經檢察官提起公訴（97年度毒偵字第8798
號），本院以簡式審判程序審理，判決如下：
    主  文
乙○○施用第一級毒品，累犯，處有期徒刑拾月。
    事實及理由
一、本件係依刑事訴訟法第273 條之1 第1 項規定，以簡式審判
    程序審理，合先敘明。
二、本件犯罪事實、證據，均引用如附件起訴書之記載。
三、核被告乙○○所為，係犯毒品危害防制條例第10條第1 、2
    項之罪，被告施用前持有毒品之行為，為施用之高度行為所
    吸收，不另論罪；如上之罪，係一行為所犯，為想像競合犯
    ，應從一重之施用第1 級毒品罪處斷；又被告有如起訴書所
    述前案，並經執行完畢，有本院97年12月29日言詞辯論終結
    日查悉之臺灣高等法院被告前案紀錄表在卷可稽，是其於有
    期徒刑執行完畢後之5 年以內，再故意犯本件有期徒刑以上
    之罪，為累犯，應依法加重其刑。爰審酌被告素行（詳參前
    案紀錄表）、動機、目的、施用毒品所生危害，以及犯罪後
    坦承犯行之態度等一切情狀，酌情量處如主文所示之刑。
據上論斷，應依刑事訴訟法第273 條之1 第1 項、第299 條第1
項前段、第310 條之2 、第454 條，毒品危害防制條例第10條第
1 項、第2 項，刑法第11條前段、第47條第1 項、第55條，判決
如主文。
本案經檢察官靳開聖到庭執行職務。
中    華    民    國    97    年    12    月    31    日
                        刑事第5 庭法  官  黎錦福
上列正本證明與原本無異。
如不服本判決，應於判決送達後10日內敘明上訴理由，向本院提
出上訴狀（應附繕本），上訴於臺灣高等法院。
                                  書記官  蔡麗春
中    華    民    國    97    年    12    月    31    日
附錄本案論罪科刑法條全文
毒品危害防制條例第10條
施用第一級毒品者，處6 月以上5 年以下有期徒刑。
施用第二級毒品者，處3 年以下有期徒刑。
........................................................
附件：
臺灣板橋地方法院檢察署檢察官起訴書
                                    97年度毒偵字第8798號
    被      告  乙○○  男  23歲（民國○○年○月○日生）
                        住臺北市中山區○○○路○段196
                        號9樓之2
                        居金門縣金寧鄉盤山村鄰前厝5號
                        國民身分證統一編號：Ｚ000000000號
上列被告因違反毒品危害防制條例案件，業經偵查終結，認應提
起公訴，茲將犯罪事實及證據並所犯法條分敘如下：
        犯罪事實
一、乙○○前於民國93年間因施用毒品案件，經本署聲請觀察勒
    戒，依臺灣板橋地方法院（下稱：板橋地方法院）93年度毒
    聲字第426 號裁定送臺灣臺北看守所附設勒戒處所執行觀察
    、勒戒後，認無繼續施用毒品之傾向，於93年4 月19日釋放
    出所，並由本署檢察官以93年度毒偵字第1378號為不起訴處
    分確定。再於94年間因毒品、恐嚇、搶奪、侵占案件，於94
    年5 月9 日經板橋地方法院以94年度簡字第915 號判決判處
    有期徒刑6 月確定；於94年6 月10日經板橋地方法院94年少
    連訴字第30號判決判處有期徒刑1 年確定；於94年12月13日
    經板橋地方法院94年度訴字第1162號判決判處有期徒刑8 月
    確定；於94年6 月8 日經板橋地方法院94年簡字第2203號判
    決判處有期徒刑2 月確定，合併定應執行刑2 年2 月，於94
    年5 月24日入監執行，至96年2 月5 日縮短刑期出監執行完
    畢。詎其猶不知悔悟並戒絕毒癮，復基於施用第一級毒品海
    洛因（下稱海洛因）、第二級毒品甲基安非他命（下稱安非
    他命）之犯意，於97年6 月9 日之前2 天，在臺北縣中和市
    ○○路友人住處，以將海洛因及甲基安非他命置入玻璃球吸
    食器，用火燒烤嗅吸其煙霧方式，同時施用第一級毒品海洛
    因及第二級毒品甲基安非他命1 次。嗣於97年6 月10日14時
    30分許，因涉嫌毒品案件經通緝，在中和市○○路及錦和路
    口為警查緝，經採集尿液送驗後，呈鴉片類、安非他命及甲
    基安非他命類陽性反應，始悉上情。
二、案經臺北縣政府警察局中和分局報告偵辦。
        證據並所犯法條
一、證據清單及待證事實
┌──┬───────────┬───────────┐
│編號│    證  據  方  法    │    待  證  事  實    │
├──┼───────────┼───────────┤
│一  │被告乙○○於偵查中之自│坦承於上揭時地施用海洛│
│    │白                    │因及安非他命之事實。  │
│    │                      │                      │
├──┼───────────┼───────────┤
│二  │台灣檢驗科技股份有限公│被告為警查獲採集尿液送│
│    │司出具之濫用藥物尿液檢│驗結果鴉片及安非他命類│
│    │驗報告（編號CH/2008/70│成呈陽性反應，顯見被告│
│    │070 ）1 紙            │確有施用海洛因、安非他│
│    │                      │命之事實。            │
├──┼───────────┼───────────┤
│三  │本署刑案資料查註紀錄表│被告受徒刑之執行完畢，│
│    │、全國施用毒品案件紀錄│5 年內故意再犯本件有期│
│    │表、法務部全國檢察官線│徒刑以上之罪，為累犯之│
│    │上查詢刑案人犯在監所最│事實。                │
│    │新資料報表各1 份      │                      │
└──┴───────────┴───────────┘
二、核被告所為，係犯毒品危害防制條例第10條第1 項、第2 項
    施用第1 級毒品、第2 級毒品罪嫌。又被告將海洛因及甲基
    安非他命混合施用，係以一施用行為同時觸犯前開2 罪名，
    為想像競合犯，請依刑法第55條規定，從一重之毒品危害防
    制條例第10條第1 項處斷。再被告前有如犯罪事實欄所述犯
    罪科刑暨執行紀錄，有法務部刑案資料查註紀錄表1 份在卷
    可稽，其受有期徒刑之執行完畢後，5 年以內故意再犯本件
    有期徒刑以上之罪，為累犯，請依刑法第47條之規定加重其
    刑。
三、依毒品危害防制條例第23條第2 項、刑事訴訟法第251 條第
    1 項提起公訴。
    此    致
臺灣板橋地方法院
中    華    民    國    97    年    12    月    4     日
                              檢察官  丙○○
                                      甲○○
本件正本證明與原本無異
中    華    民    國    97    年    12    月    8     日
附錄本案參考法條全文
毒品危害防制條例第10條
施用第一級毒品者，處6 月以上5 年以下有期徒刑。
施用第二級毒品者，處3 年以下有期徒刑。


司法院資訊處製作；財團法人民間司法改革基金會備份。
